【裁判字號】    96,基簡,1160
【裁判日期】    970107
【裁判案由】    清償債務
【裁判全文】
臺灣基隆地方法院基隆簡易庭民事判決
                                 96年度基簡字第1160號
原      告  第一商業銀行股份有限公司
法定代理人  乙○○
訴訟代理人  丙○○
被      告  甲○○
                        樓
上列當事人間請求給付借款事件，本院於中華民國96年12月24日
言詞辯論終結，判決如下：
    主  文
被告應給付原告新臺幣壹拾壹萬玖仟玖佰貳拾玖元，及自民國九
十四年十月二十二日起至清償日止，按年息百分之十八點二五計
算之利息，暨自民國九十四年十一月二十三日起至清償日止，按
上開利率百分之二十計算之違約金。
訴訟費用由被告負擔。
本判決得假執行。
    事實及理由要領
一、原告起訴主張被告於民國 (下同)91 年12月16日與原告訂立
    最高額度為新臺幣 (下同)300,000元之小額循環貸款契約，
    約定借款動用期間自91年12月16日起至92年12月16日止，被
    告以原告發行之增資卡為工具循環借用，契約期滿30日前如
    被告不為反對續約之意思表示，並經原告審核同意，得以原
    約定條件延展契約，每年一次，不另換約，貸款利率依
    18.25％計算，被告應於每月15日線納貸款金額及利息，如
    有遲延履行時，一切債務視為全部到期，除按上開利率計息
    外，並按上開利率20％計算違約金。詎被告僅攤還本息至94
    年10月21日，尚積欠本金119, 929元及所約定之利息暨違約
    金未清償，為此提起本件訴訟等語，並聲明如主文第1項所
    示。
二、被告對於原告主張之事實並不爭執，惟辯稱其已與原告協商
    分60期清償云云，並請求駁回原告之訴。
三、經查，原告主張之事實，業據其提出與所述相符之第一銀行
    增資卡小額循環信用貸款約定書、攤還明細表等件影本為證
    ，並為被告所不爭執，自堪信為真實。被告雖辯稱其已與原
    告協商約定分60期清償前揭本金云云，惟查被告提出之協議
    書尚未經原告蓋章乙情，為被告所不爭執（見本院96年12月
    24日言詞辯論筆錄），是尚難兩造已就本件債務之清償方式
    及金額成立和解，被告所辯，自非可採。從而，原告依消費
    借貸之法律關係，請求被告給付如主文第1項所示之本金、
    利息及違約金，為有理由，應予准許。
四、本件係就民事訴訟法第427條第1項規定之適用簡易程序訴訟
    所為被告敗訴之判決，爰依民事訴訟法第436條第2項、第
    389條第1項第3款，依職權宣告假執行。
五、據上論結，本件原告之訴為有理由，依民事訴訟法第436條
    第2項、78條、第389條第1項第3款，判決如主文。
中    華    民    國    97    年    1    月    7    日
                  基隆簡易庭法  官  姚貴美
以上正本係照原本作成。
對於本件判決如有不服，應於收受送達後20日內向本院提出上訴
書狀，上訴於本院合議庭，並按他造當事人之人數附具繕本。
中    華    民    國    97    年    1    月    7    日
                            書記官  江美琪


司法院資訊處製作；財團法人民間司法改革基金會備份。
